【裁判字號】    90,上易,134
【裁判日期】    900222
【裁判案由】    賭博
【裁判全文】
臺灣高等法院高雄分院刑事判決                      九十年度上易字第一三四號
    上訴人即被告  甲○○
    選任辯護人    戴國石  律師
右上訴人因賭博案件，不服臺灣屏東地方法院八十九年度易字第一二七四號中華民國
八十九年九月三十日第一審判決（起訴案號：臺灣屏東地方法院檢察署八十九年度偵
字第四八四七號），提起上訴，本院判決如左：
      主  文
原判決關於甲○○部分撤銷。
甲○○共同連續意圖營利，聚眾賭博，累犯，處有期徒刑捌月。傳真機貳台、電話、
錄音機各肆台、電子計算機參台、現場錄音帶伍卷、傳真紙拾壹卷、六合彩簽單壹佰
貳拾捌張、六合彩手冊參本、新台幣壹萬元均沒收。
      事  實
一、甲○○曾分別於民國（下同）八十四年、八十七年間因賭博罪，經原審法院各判
    處有期徒刑五月、六月確定，分別於八十四年六月十六日、八十七年九月十日易
    科罰金執行完畢。仍不知悔改，與姓名年籍不詳綽號「中國」之成年男子（下簡
    稱中國），共同基於意圖營利之概括犯意聯絡，為該「中國」者之柱子腳，自民
    國八十九年二月間起，連續提供公眾得出入之屏東縣長治鄉○○村○○路六六九
    號為賭博場所，經營六合彩賭局，以「二星」、「三星」、「四星」、「台號」
    及「特三尾」五種賭博方式，聚集不特定之賭客以電話或傳真機簽賭，每簽一支
    賭資及中彩金分別為新台幣（下同）「二星」七十七元或七十八元，中彩賠五千
    三百元；「三星」六十八元，中彩賠五萬三千元；「四星」七十元，中彩賠六十
    五萬元；「台號」七十元，中彩賠九至三十三倍；「特三尾」七十元，中彩賠二
    萬至十萬元不等之彩金。黃青山（業經原審判處有期徒刑六月確定）則基於幫助
    賭博之犯意，幫甲○○接聽賭客之電話，嗣經警於八十九年八月二十二日持搜索
    票前往搜索而查獲上開賭博情事，並扣得被告甲○○所有，供犯罪所用之傳真機
    二台、電話、錄音機各四台、電子計算機三台、現場錄音帶五卷、傳真紙十一卷
    、六合彩簽單一百二十八張、（起訴書誤載為一百六十九張）、六合彩手冊三本
    、及所有因賭博所得之一萬元。
二、案經屏東縣警察局屏東分局報告臺灣屏東地方法院檢察署檢察官偵查起訴。
       理  由
一、右開犯罪事實，業據上訴人即被告甲○○於警、偵訊及原審與本院審理中坦承不
    諱，核與同案共犯黃青山於警訊及原審偵審時所供情節，亦相符合，並有被告甲
    ○○所有供賭博所用之傳真機貳台、電話、錄音機各肆台、電子計算機參台、現
    場錄音帶伍卷、傳真紙拾壹卷、六合彩簽單一百二十八張（起訴書及原判決誤載
    為一百六十九張）、六合彩手冊參本及賭博所得一萬元等扣案可證，事證明確，
    被告犯行可資認定。
二、核被告甲○○所為，係犯刑法第二百六十六條第一項前段在公眾得出入之場所賭
    博罪，及同法第二百六十八條之圖利供給賭博場所及聚眾賭博罪。又被告甲○○
    前後供給賭場、聚眾賭博及普通賭博犯行，均係反覆實施而犯同一之罪名，顯係
    各基於一概括犯意為之，均應論以連續犯，分別以一罪論；所犯圖利供給賭場、
    圖利聚眾賭博及普通賭博三罪，係基於一個賭博犯意之決定，達成其同一犯罪之
    各個舉動，應屬法律概念之一行為，其一行為觸犯上開三罪名，為想像競合犯，
    應依刑法第五十五條規定從一重之圖利聚眾賭博罪處斷。被告甲○○就右揭犯行
    與「中國」者二人間互有犯意之聯絡及行為之分擔，應論以共同正犯；再被告甲
    ○○分別於八十四年、八十七年間因賭博罪，經原審法院各判處有期徒刑五月、
    六月確定，分別於八十四年六月十六日、八十七年九月十日易科罰金執行完畢，
    有被告全國前案紀錄表附卷可稽，其於受有期徒刑之執行完畢後，五年內再犯本
    件有期徒刑以上之罪，為累犯，依法加重其刑。
三、原審據予論罪科刑，固非無見；惟按有罪之判決書應記載事實，所謂事實不僅指
    犯罪之行為而言，即與論罪科刑有關之事項，亦應依法明確認定，詳細記載，始
    足為適用法律之依據。本案扣得之簽單係一百二十八張，經本院查明在卷，原判
    決誤載為一百六十九張，已有可議，又對其他如事實所載之扣押物，事實欄未記
    載係被告所有，及供犯罪所用或犯罪所得之物，分依刑法第三十八條第一項第二
    、三款沒收，即缺乏科刑之事實依據，亦均有未洽；被告上訴意旨指摘原審對其
    部分未予從輕量刑為不當，固無理由；惟原判決既有上述可議之處，自應就被告
    甲○○部分撤銷改判；爰審酌被告甲○○與「中國」者合夥經營「六合彩」，嚴
    重危害社會經濟秩序，甲○○前二次犯賭博罪經原審法院判刑均得以易科罰金，
    仍不知悔改，而再三犯之，顯見得以易科罰金之宣告刑己不足以促其改過遷善；
    及念其患有雙膝退化性關節炎，並需經常照顧年邁體弱之父母親，有診斷證明書
    及村長證明書在卷可參等一切情狀，量處如主文第二項所示之刑。另扣案之傳真
    機貳台、電話、錄音機各肆台、電子計算機參台、現場錄音帶伍卷、傳真紙拾壹
    卷、六合彩簽單一百二十八張、六合彩手冊參本經被告甲○○供承為其所有，且
    為其供犯罪所用之物，依刑法第三十八條第一項第二款沒收之；另被告供承所有
    被扣押之新台幣壹萬元係六合彩賭博所得，則依刑法第三十八條第一項第三款之
    規定沒收。
據上論結，應依刑事訴訟法第三百六十九條第一項前段、第三百六十四條、第二百九
十九條第一項前段，刑法第二十八條、第五十六條、第二百六十六條第一項前段、第
二百六十八條、第五十五條、第四十七條、第三十八條第一項第二款、第三款，罰金
罰鍰提高標準條例第一條前段，判決如主文。
本案經檢察官陳國全到庭執行職務。
中    華    民    國         九十       年      二      月    二十二    日
                              臺灣高等法院高雄分院刑事第一庭
                                  審判長法官  翁慶珍
                                        法官  周賢銳
                           法官  李春昌
右正本證明與原本無異。
不得上訴。
                                      書記官  林明威
中    華    民    國         九十       年      二      月    二十六    日
附錄：本判決論罪科刑法條：
中華民國刑法第二百六十八條：
意圖營利，供給賭博場所或聚眾賭博者，處三年以下有期徒刑，得併科三千元以下罰
金。
                                                                      Ｈ


司法院資訊處製作；財團法人民間司法改革基金會備份。
